【裁判字號】    99,交簡上,557
【裁判日期】    990909
【裁判案由】    過失傷害
【裁判全文】
臺灣臺中地方法院刑事判決           99年度交簡上字第557號
上  訴  人
即  被  告  甲○○
上列上訴人即被告因過失傷害案件，不服臺灣臺中地方法院臺中
簡易庭99年度交簡字第63號中華民國99年5月4日第一審簡易判決
（起訴案號：臺灣臺中地方法院檢察署99年度偵字第7296號），
提起上訴，本院判決如下：
    主    文
上訴駁回。
甲○○緩刑貳年，並應依臺灣臺中地方法院玖拾玖年度司中調字
第壹玖伍壹號調解程序筆錄所載調解成立內容第一點於民國玖拾
玖年拾月貳拾參日前向被害人乙○○支付新臺幣玖萬伍仟元。
    犯罪事實及理由
一、本案經本院審理結果，認為除附件本院臺中簡易庭99年度交
    簡字第63號簡易判決書當事人欄之被告甲○○身分證統一編
    號「Ｚ0000000000號」之記載應更正為「Ｚ000000000號」、
    犯罪事實及理由欄一增列「附件起訴書犯罪事實欄一第1列
    關於『甲○○於民國98年11月21日下午，駕駛車牌』之記載
    更正為『甲○○未考領合格小型車駕駛執照，竟於民國98年
    11月21日下午，無照駕駛車牌』」等文字以及正本製作欄「
    書記官洪雅玲」之記載應更正為「書記官劉雅玲」之外，認
    為第一審簡易判決認事、用法及量刑均無不當，應予維持，
    並引用臺灣臺中地方法院檢察署檢察官起訴書及本院第一審
    刑事簡易判決書記載之犯罪事實、證據及理由。（如附件）
二、上訴人即被告原上訴意旨略以：本件車禍係因告訴人乙○○
    轉彎不慎擦撞被告所駕駛之車輛，且告訴人乙○○嗣後要求
    和解費過高，被告無力負擔，請求撤銷改判云云；惟訊據被
    告於本院審理時，業已坦承全部犯行不諱，且對於原審認事
    、用法均不爭執有何違誤（詳本院第二審卷第45頁背面）。
    而本案經本院審理結果，亦認被告於本院審理時之自白，核
    與全案其餘證據資料所證事實相符，得為證據，且堪採信，
    是本件犯罪事實堪予認定，應無疑問，是被告原上訴意旨即
    難認有理由。次按，關於刑之量定，係實體法上賦予法院得
    為自由裁量之事項，苟已斟酌刑法第57條各款所列情狀，而
    未逾越法定刑度，或濫用其權限，即不得任意指摘為違法（
    最高法院72年度台上字第6696號、75年度台上字第7033號等
    判例要旨及95年度台上字第7315號、95年度台上字第7364號
    等判決要旨供參）；又在同一犯罪事實與情節，如別無其他
    加重或減輕之原因，下級審法院量定之刑，亦無過重或失輕
    之不當情形，則上級審法院對下級審法院之職權行使，原則
    上應予尊重（最高法院85年度台上字第2446號判決要旨供參
    ）。查本件被告所犯之刑法第284條第1項前段之過失傷害罪
    ，其法定本刑為「6月以下有期徒刑、拘役或5百元以下罰金
    」，而原審依被告所犯本案之具體情節及個別情況，且先依
    道路交通管理處罰條例第86條第1項規定加重其刑後，後依
    刑法第62條前段規定減輕其刑，而依其職權行使，於加重後
    減輕之法定刑度內量處被告有期徒刑3月，如易科罰金，以
    新臺幣1000元折算1日，要無任何違法或罪刑顯不相當之處
    ，實難謂原審有何違法失當可言，故本件原審審酌被告於本
    案犯罪情節之各種情狀，所諭知判處之刑度，亦稱妥適。從
    而，原審之認事、用法、量刑，均稱適法妥當，要無違誤之
    處。
三、查被告甲○○前未曾因故意犯罪受有期徒刑以上刑之宣告，
    有臺灣臺中地方法院檢察署刑案資料查註紀錄表及臺灣高等
    法院被告前案紀錄表在卷可按，被告經此教訓，當知警惕而
    無再犯之虞，且被告於本院審理時已與告訴人乙○○於本院
    99年度司中調字第1951號調解成立在案，調解成立內容包括
    ：「一、相對人（即被告甲○○，下同）願於民國99年10月
    23日前給付聲請人（即告訴人乙○○，下同）新臺幣玖萬伍
    仟元（本件含汽機車強制責任險）。二、聲請人同意撤回臺
    灣臺中地方法院99年度司執全字第202號假扣押強制執行案
    件。三、相對人（受擔保利益人）同意聲請人取回臺灣臺中
    地方法院99年度存字第306號提存事件之提存物（擔保金）
    ，並聲明對於該提存物之權利不予保留。四、兩造其餘請求
    均拋棄。五、聲請費用各自負擔。」，有該調解程序筆錄在
    卷可按，是認被告所宣告之刑，以暫不執行為適當，爰併予
    宣告緩刑二年，以勵自新。又本院為期使被告於緩刑中知法
    守法，爰併依刑法第74條第2項第3款之規定，命被告應確實
    依本院99年度司中調字第1951號調解程序筆錄所載調解成立
    內容第一點之內容，於99年10月23日前向被害人乙○○支付
    新臺幣九萬五千元，期能使被告於賠償被害人之過程中，明
    瞭其行為對於被害人所造成之危害，爰將此部分調解成立內
    容併作為本案宣告緩刑之條件，以資警惕。
四、據上論斷，應依刑事訴訟法第455條之1第1項、第3項、第37
    3條、第368條，刑法第74條第1項第1款、第2項第3款，判決
    如主文。
中    華    民    國    99    年    9    月     9     日
                  刑事第十三庭  審判長法  官  楊萬益
                                      法  官  劉邦繡
                                      法  官  廖慧如
以上正本證明與原本無異
不得上訴
                                      書記官  巫偉凱
中    華    民    國    99    年    9    月     9     日

司法院資訊處製作；財團法人民間司法改革基金會備份。
